臺灣臺北地方法院刑事判決　　　　　　　　　　　　　九十三年度易緝字第五九號
　　公　訴　人　台灣台北地方法院檢察署檢察官
　　被　　　告　乙○○
右列被告因傷害案件，經檢察官提起公訴（九十二年度偵字第一四七０七號），因被
告就被訴事實為有罪之陳述，合議庭裁定由受命法官獨任進行簡式審判程序，本院判
決如左：
    主  文
乙○○共同傷害人之身體，處有期徒刑肆月，如易科罰金，以參佰元折算壹日。
    事  實
一、乙○○係富莉萊企業有限公司（以下簡稱富莉萊公司）快遞人員，九十一年十二
    月二十三日下午五時許，因其公司員工林國慶（另案通緝中）在台北市○○○路
    、塔悠路口與甲○○因行車糾紛發生爭吵進而互毆，乙○○送貨路過該處，竟與
    林國慶、富莉萊公司外務組組長張德隆（業經本院判決）及該公司另一不詳姓名
    成年男子，四人共同基於傷害他人身體之犯意聯絡，由張德隆持長型鐵器、乙○
    ○持螺絲起子、林國慶持大鎖、另一不詳姓名成年男子持千金頂之鐵器，共同毆
    打甲○○，致甲○○受有頭部開放性傷口、左頂部腫痛、左下及右下門齒斷裂、
    右腰部疼痛及身體多處瘀傷、挫傷等傷害。
二、案經被害人甲○○訴由臺灣臺北地方法院檢察署檢察官偵查起訴。
    理  由
一、訊據被告乙○○固坦承於右揭時地傷害甲○○之事實，惟辯稱：其只有持鑰匙毆
    打甲○○，並未持螺絲起子，且動手毆打的只有其一人而已，林國慶及張德隆均
    未動手云云，惟查，右揭事實，業據告訴人甲○○指稱：當天其與林國慶發生機
    車追撞進而爭吵，林國慶持機車大鎖追打其，後來有一位替代警察過來了解，其
    見林國慶打電話給公司同事，過一會乙○○、張德隆及身穿富莉萊公司制服之男
    子先後過來，乙○○一到就問林國慶遭何人毆打，隨後彼四人就追過來，乙○○
    持螺絲起子、林國慶拿大鎖、張德隆持長型鐵器、另一不詳姓名男子持千金頂之
    鐵器，四人均出手毆打其，後來其跑到旁邊的巷子，彼四人就將其圍起來，該不
    詳姓名男子將兇器交給林國慶，林國慶就毆打其頭部，乙○○復持螺絲起子戳其
    肚子，因為乙○○所持之兇器有看到綠色握柄，所以確定是螺絲起子等語甚詳（
    見本院九十三年三月一日審理筆錄），蓋告訴人與被告並無素怨，實無攀誣設陷
    之理，且告訴人自偵查至本院審理時，對於被告手持螺絲起子與其他三人一同為
    傷害行為之指訴，前後均一致且無瑕疵可指，應堪信為真實，此外，告訴人因此
    受有前開傷害等情，亦有國軍松山醫院附設民眾診療服務處診斷證明書一紙附卷
    可參，被告前開置辯顯係維護共犯之詞委無足採，本件事證明確，被告共犯傷害
    犯行堪以認定。
二、核被告所為，係犯刑法第二百七十七條第一項傷害罪，其與林國慶、張德隆及另
    一不詳姓名成年男子間，有犯意聯絡及行為分擔，為共同正犯；爰審酌被告僅因
    同事之行車糾紛即共同毆打被害人，且持兇器行兇，惡性非輕，然犯後坦認傷害
    犯行，且深表悔悟等情狀，量處如主文所示之刑，並諭知易科罰金之折算標準，
    以示懲儆。末查，行兇之長型鐵器、螺絲起子、大鎖、千金頂等物均未扣案，被
    告及共犯亦未坦承係彼等所有，爰不另為沒收之諭知，附此敘明。
據上論斷，應依刑事訴訟法第二百七十三條之一、第二百九十九條第一項前段，刑法
第二十八條、第二百七十七條第一項、第四十一條第一項前段，罰金罰鍰提高標準條
例第一條前段、第二條，判決如主文。
本案經檢察官葉雅婷到庭執行職務
中　　　華　　　民　　　國　　九十三　　年　　　五　　  月　　二十五 　　日
                                      臺灣臺北地方法院刑事第三庭
                                                   法  官 蔡如琪
右正本證明與原本無異。
如不服本判決，應於判決送達後十日內，向本院提出上訴狀。
                                                   書記官 黃鈴容
中　　　華　　　民　　　國　　九十三　　年　　　五　　  月　　二十五 　　日
附錄法條
中華民國刑法第二百七十七條
(普通傷害罪)
傷害人之身體或健康者，處三年以下有期徒刑、拘役或一千元以下罰金。
犯前項之罪因而致人於死者，處無期徒刑或七年以上有期徒刑；致重傷者
，處三年以上十年以下有期徒刑。
